# 证券公司担任财务顾问的收入是否可以按照时段确认收入

提问人：yangqiaozhiok 时间：2023-06-10 12:00:32
客户收购资产，证券公司担任财务顾问，根据合同判断能明确定是一项履约义务，但是否可按时段确认收入呢？具体合同支付条款约定：“对于乙方提供本协议约定的财务顾问服务，甲方向乙方支付财务顾问费共计人民币 200 万，按如下方式支付:(1)本协议签订后 3 个工作日内，就乙方前期已经开展的方案制定、发行主体尽职调查、标的资产现场核查等工作，甲方向乙方支付人民币 55 万;
(2)本次收购事项获得股转自律监管无异议函的 5 个工作日内，就乙方前期已经开展的尽职调查、审慎核查、出具合规意见、反馈回复等工作，甲方向乙方支付人民币 55 万;
(3)本次收购事项获得中国证监会核准的 5 个工作日内，就乙方前期已经开展的尽职调查、审慎核查、出具合规意见、反馈回复等工作，甲方向乙方支付人民币 55 万元:
(4)甲方本次收购的公司股份完成过户之日起 5 个工作日内，就乙方已经开展的协助办理股份过户登记、出具意见等工作，甲方向乙方支付人民币 35 万元:
(5)自本协议生效后，甲方不论基于何种原因放弃或者终止本次收购财务顾问工作的，或者非因乙方原因(包括但不限于全国股份转让系统公司不予受理不予核准、中止审查、终止审查等)导致协议终止或者解除的，乙方已收取的阶段性服务的费用不予退还。协议终止或者解除后，甲方向乙方支付的阶段性服务的费用不足以覆盖乙方的成本和合理利润，甲方应考虑乙方已完成工作消耗的成本和合理利润，向其支付相应的合理服务费用。”问题 1 ：可否根据第（ 5 ）条判断符合准则中时段确认收入的第三种情况？
问题 2 ：如果符合时段确认收入，就得确定履约进度。合同约定的付款进度，不能仅根据付款额来确认收入吧？除非付款进度和履约进度是一致的，可是像这样的业务怎么确定履约进度才具有可操作性呢？

回答人：chenyiwei
一般来说，此类非标准化的专业服务，且不是随时向客户交付阶段工作成果的，在新收入准则下很难满足按时段确认收入的条件。
就主帖案例，尽管为了达到按时段确认收入的目的，在合同中插入了第（ 5 ）项，但要谨慎判断此类条款在实务中能否落地。一般情况下，如果服务终止（这种概率不低），也就意味着并购失败，此时甲方很可能以各种理由拒绝支付款项，即使通过司法途径追讨，也有较大难度。另一方面，从合同约定的付款进度看，是显著滞后于乙方履约进度的。因此，基于谨慎考虑，不建议按时段法确认此类收入。

提问人：yangqiaozhiok 时间：2023-06-15 23:29:21
非常感谢陈版主的回复！还想问一下回复中提到“从合同约定的付款进度看，是显著滞后于乙方履约进度的”，怎么判断出付款进度显著滞后于乙方履约进度的？

回答人：chenyiwei
按照一般常识估算乙方的投入进度（成本发生进度），与合同约定的付款节点和付款进度相比较。